【裁判字號】    97,訴,3529
【裁判日期】    971016
【裁判案由】    偽造文書等
【裁判全文】
臺灣板橋地方法院刑事判決              97年度訴字第3529號
公  訴  人  臺灣板橋地方法院檢察署檢察官
被      告  甲○○
上列被告因偽造文書等案件，經檢察官提起公訴（97年度偵字第
14677 號），本院於準備程序進行中，被告就被訴之事實為有罪
之陳述，經告知被告簡式審判程序之旨，並聽取當事人之意見後
，裁定進行簡式審判程序，判決如下：
    主  文
甲○○行使偽造私文書，足以生損害於他人，處有期徒刑陸月，
如易科罰金，以新臺幣壹仟元折算壹日。信用卡消費簽帳單上偽
造之「乙○○」署押壹枚，沒收。緩刑貳年。
    事  實
一、甲○○前於民國85年間因賭博案件，經本院於同年6 月5 日
    以85年度易字第2726號判處有期徒刑6 月，於同年7 月19日
    確定，於同年8 月31日易科罰金執行完畢。其與乙○○原為
    夫妻，二人於97年4 月14日離婚，曾於94年間某日，在臺北
    縣中和市○○路33巷11號5 樓彼此原住處，代收乙○○所有
    ，由永豐商業銀行核發卡號0000000000000000號年度續卡之
    信用卡後，將該信用卡侵占入己（此親屬間侵占部分，未據
    告訴），嗣因缺錢花用，竟基於意圖為自己不法所有及行使
    偽造私文書等犯意，於97年4 月9 日晚間9 時4 分許，在臺
    北市中山區○○○路14號衣蝶百貨公司，持前開信用卡（該
    信用卡背面並無「乙○○」之署押），冒用「乙○○」名義
    刷卡消費，購買價值新臺幣（下同）94,370元之金元寶共5
    枚，而在信用卡消費簽帳單上偽造「乙○○」之署押1 枚，
    以表徵係乙○○本人消費之意思，且交予該信用卡特約商店
    銷售人員而行使之，使該銷售人員陷於錯誤，交付上述金元
    寶，足生損害於乙○○、永豐商業銀行及上揭特約商店對於
    信用卡管理之正確性。因永豐商業銀行將前述交易紀錄送達
    乙○○後，乙○○於同月16日查覺有異，報警處理，乃查悉
    上情。
二、案經乙○○訴由臺北縣政府警察局中和分局報請臺灣板橋地
    方法院檢察署檢察官偵查起訴。
    理  由
一、程序部分：按除被告所犯為死刑、無期徒刑、最輕本刑為三
    年以上有期徒刑之罪或高等法院管轄第一審案件者外，於第
    一次審判期日前之準備程序進行中，被告先就被訴事實為有
    罪之陳述時，審判長得告知被告簡式審判程序之旨，並聽取
    當事人、代理人、辯護人及輔佐人之意見後，裁定進行簡式
    審判程序，刑事訴訟法第273 條之1 第1 項定有明文。經核
    ，本件被告甲○○所犯係死刑、無期徒刑、最輕本刑為三年
    以上有期徒刑以外之罪，其於準備程序中就被訴事實為有罪
    之陳述，經法官告知簡式審判程序之旨，並聽取公訴人、被
    告之意見後，本院爰依首揭規定，合議裁定由受命法官獨任
    進行簡式審判程序，合先敘明。
二、訊據被告迭於警詢、偵查及本院審理時，均坦承前揭犯罪事
    實不諱，核與告訴人乙○○之指訴及證人許明珠即永豐商業
    銀行偽冒防制科調查員之證述等情節，均相符合，另有統一
    發票、永豐信用卡盜刷交易一覽表、財團法人聯合信用卡處
    理中心ＥＤＣ帳單調閱明細表等附卷可稽，是被告之前開自
    白，應合於事實，殊值信取。本件事證業臻明確，被告犯行
    堪為認定，應依法論科。
三、核被告所為，係犯刑法第216條、第210條之行使偽造私文書
    罪及同法第339 條第1 項之詐欺取財罪。其偽造署押之行為
    ，係其偽造私文書之部分行為，又其偽造私文書之低度行為
    ，則應為其行使之高度行為所吸收，均不另論罪。其以一行
    為同時觸犯前開2 罪，為想像競合犯，應依同法第55條前段
    規定，從一情節較重之行使偽造私文書罪處斷。本件執行公
    訴檢察官具體求處有期徒刑6 月，本院爰審酌被告有前述賭
    博前科，有臺灣高等法院被告前案紀錄表在卷可據，是其素
    行非佳，另盱衡其犯行造成告訴人、永豐商業銀行與信用卡
    特約商店等權益損害暨對信用卡管理正確性危害程度，及被
    告犯罪動機、目的、手段等一切情狀，認前開具體求刑，要
    屬適切，茲量處如主文所示之刑，並諭知易科罰金之折算標
    準。查被告雖85年間因賭博案件，經本院於同年6 月5 日以
    85年度易字第2726號判處有期徒刑6 月，於同年7 月19日確
    定，於同年8 月31日易科罰金執行完畢，然於該刑之宣告執
    行完畢後，5 年以內未曾因故意犯罪受有期徒刑以上刑之宣
    告，復有上述被告前案紀錄表可資為憑，本院念其係因一時
    失慮，致罹刑典，事後已知坦承犯行，並具悔意，其經此刑
    之宣告後，當知警惕，而無再犯之虞，且告訴人亦敘明其子
    女不樂見被告受重刑，請從輕量刑，本院因認以暫不執行其
    刑為當，予以宣告緩刑2 年，用啟自新。末查，被告在信用
    卡簽帳單上偽簽之「乙○○」署押1 枚，雖未扣案，但並無
    證據可資證明該署押業已滅失，故依刑法第219 條規定，併
    予宣告沒收。
據上論斷，應依刑事訴訟法第273 條之1 第1 項、第299 條第1
項前段，刑法第216 條、第210 條、第339 條第1 項、第55條、
第74條第1 項第2 款、第219 條，刑法施行法第1 條之1 ，判決
如主文。
本案經檢察官黃佳權到庭執行職務。
中    華    民    國    97    年    10    月    16    日
                    刑事第一庭  法  官  朱敏賢
上列正本證明與原本無異。
如不服本判決，應於送達後十日內敘明上訴理由，向本院提出上
訴狀。
                                書記官  李郁禎
中    華    民    國    97    年    10    月    16    日
附錄本案參考法條全文
刑法第216 條
行使第二百十條至第二百十五條之文書者，依偽造、變造文書或
登載不實事項或使登載不實事項之規定處斷。
刑法第210 條
偽造、變造私文書，足以生損害於公眾或他人者，處五年以下有
期徒刑。
刑法第339 條
意圖為自己或第三人不法之所有，以詐術使人將本人或第三人之
物交付者，處五年以下有期徒刑、拘役或科或併科一千元以下罰
金。
以前項方法得財產上不法之利益或使第三人得之者，亦同。
前二項之未遂犯罰之。


司法院資訊處製作；財團法人民間司法改革基金會備份。
